臺灣新竹地方法院宣示判決筆錄　　　　99年度審易字第363 號
公　訴　人　臺灣新竹地方法院檢察署檢察官
被　　　告　陳振錕
指定辯護人　本院公設辯護人周凱珍
上列被告因違反毒品危害防制條例案件，經檢察官提起公訴（98
年度偵字第4843號）後，聲請本院改依協商程序而為判決，於中
華民國100 年1 月27日下午4 時在本院刑事第十一法庭宣示判決
，出席職員如下：
　　　　　　　　　　　　　　　　　　　審判長法官　邱忠義
　　　　　　　　　　　　　　　　　　　　　書記官　劉依緹
　　　　　　　　　　　　　　　　　　　　　通　譯　邱立杰
法官起立朗讀判決主文、犯罪事實要旨、處罰條文、附記事項，
及告以上訴限制、期間並提出上訴狀之法院，且諭知記載其內容
：
一、主  文：
    陳振錕轉讓第三級毒品，共二罪，分別處有期徒刑陸月，如
    易科罰金，均以新臺幣壹仟元折算壹日。扣案如附表所示之
    物，均沒收之。主刑部分應執行有期徒刑壹年，如易科罰金
    ，以新臺幣壹仟元折算壹日；扣案如附表所示之物，均沒收
    之。
二、犯罪事實要旨：
（一）陳振錕明知愷他命（Ketamine，俗稱K 他命）屬毒品危害
      防制條例第2 條第2 項第3 款所定之第三級毒品，不得轉
      讓，其先於民國98年4 月初某日，在新竹市○○路○○道
      路陸橋下方停車場，以新臺幣（下同）8 萬5,000 元之價
      格，向真實姓名年籍不詳綽號「阿東」之成年男子，購入
      300 克愷他命後，竟基於轉讓愷他命的犯罪意思，(1)於98
      年4 月間某日，在新竹市○○路「錢櫃KTV 」包廂內，自
      其口袋中拿出1 包約5 公克之愷他命，倒在桌上，無償轉
      讓予在場包括張民權等6、7名友人施用1 次。(2)又於98年
      6 月20日某時，在其位於新竹縣竹東鎮○○里○ 鄰○○街
      529 巷8 號住處房間內，無償轉讓愷他命香煙予其女友劉
      怡君施用1 次。嗣因陳振錕涉嫌他案，為警於98年6 月22
      日下午1 時30分許持臺灣新竹地方法院檢察署檢察官核發
      之拘票，前往新竹縣竹東鎮○○街529 巷8 號執行拘提到
      案，並經陳振錕同意搜索後，在其前開住處房間床頭櫃下
      方，扣得愷他命1 包（毛重101.2 公克）；在其女友劉怡
      君皮包內查獲陳振錕為逃避查緝而臨時藏匿之愷他命8 包
      （毛重178 公克，分別為：100.4 公克、20公克、20公克
      、18公克、5 公克、5 公克、50.2公克、4.4 公克），總
      計愷他命9 包（總計送驗淨重274.295 公克，總計驗餘淨
      重273.0125公克，總計純質淨重255.8513公克）；並在其
      所駕駛之4530—MY號自用小客車內後座，扣得愷他命殘渣
      袋25個及其所有之分裝袋2 包（總計200 個）等物，始悉
      上情。
（二）案經新竹市警察局第一分局報告臺灣新竹地方法院檢察署
      檢察官偵查起訴。
三、處罰條文：
    毒品危害防制條例第8 條第3 項，刑法第11條前段、第41條
    第1 項前段、第8 項、第51條第5 款、第38條第1 項第1 款
    、第2 款。
四、附記事項：
（一）按毒品危害防制條例第11條第5 項於98年5 月20日修正公
      布，針對當次公布之修正條文，未另訂施行日期，至原毒
      品危害條例條例第36條所規定：「本條例自公布後六個月
      施行。」核其所稱「本條例」係指92年7 月9 日修正公布
      之該條例，並非指98年5 月20日公布之部分修正條文。是
      98年5 月20日公布之毒品危害防制條例修正條文之生效日
      期，應依中央法規標準法第13條對於法規生效施行日之規
      範，自公布日起至第3 日即98年5 月22日發生效力。故被
      告陳振錕於98年6 月22日為警查獲時，持有第三級毒品純
      質淨重達255.8513公克，已逾毒品危害防制條例第11條第
      5項20公克以上之標準，為新法公布施行後所為，自無新
      舊法比較之問題。又被告持有上開第三級毒品之犯行，理
      應依該同條項之規定予以懲罰，惟其持有第三級毒品之目
      的除供己施用外，另有上開犯罪事實欄之轉讓犯行，而毒
      品危害防制條例第11條第5項持有第三級毒品純質淨重20
      克以上之刑責與同條例第8條第3項轉讓第三級毒品罪之刑
      責相同，故持有部分之犯行應為轉讓所吸收，而不另論罪
      ；又其轉讓第三級毒品之數量甚微，無同條例第8條第6項
      加重規定之適用，均併此敘明。
（二）次按毒品危害防制條例第2 條第2 項規定，毒品依其成癮
      性、濫用性及對社會危害性分為4 級，並就製造、運輸、
      販賣、意圖販賣而持有、以非法方法使人施用、引誘他人
      施用及轉讓等不同品項毒品之行為，分別定其處罰。至施
      用或持有第三、四級毒品，因其可罰性較低，故予除罪化
      ，僅就施用及持有第一、二級毒品科以刑罰。惟鑑於第三
      、四級毒品均係管制藥品，特於同條例第11條之1 明定無
      正當理由，不得擅自持有；第18條第1 項後段復規定查獲
      之第三、四級毒品，無正當理由而擅自持有者，沒入銷燬
      之。從而，依同條例第18條第1 項後段應沒入銷燬之毒品
      ，專指查獲之施用、持有第三、四級毒品而言；倘係查獲
      之製造、運輸、販賣、意圖販賣而持有、以非法方法使人
      施用、引誘他人施用或轉讓之第三、四級毒品，既屬同條
      例相關法條明文規定處罰之犯罪行為，即非該條項應沒入
      銷燬之範圍。又同條例第19條第1 項所定「供犯罪所用或
      因犯罪所得之物」，係指犯第4 條至第9 條、第12條、第
      13 條 或第14條第1 項、第2 項之罪所用或所得之物，不
      包括毒品本身在內，自不得為第三、四級毒品之沒收依據
      （以犯第4 條第3 項販賣第三級毒品罪為例，其供犯罪所
      用之物，當指「供販賣第三級毒品所用之物」而言；第三
      級毒品本身為販賣之標的，為遂行販賣該毒品使用之物，
      始屬「供犯罪《犯第4 條第3 項之販賣第三級毒品罪》所
      用之物」，其理至明）。同條例對於查獲之製造、運輸、
      販賣、意圖販賣而持有、以非法方法使人施用、引誘他人
      施用及轉讓第三、四級毒品之沒收，並無特別規定，如其
      行為已構成犯罪，則該毒品即屬不受法律保護之違禁物，
      應回歸刑法之適用，依刑法第38條第1 項第1 款之規定沒
      收之（最高法院95年度臺上字第911 號判決意旨參照）。
      從而，本案中扣案之愷他命9 包（總計送驗淨重274.295
      公克，總計驗餘淨重273.0125公克，總計純質淨重255.85
      13公克），有交通部民用航空局航空醫務中心毒品鑑定書
      1 份在卷可證（見本院卷第30頁），均屬違禁物，應依刑
      法第38條第1 項第1 款沒收之。
五、協商判決除有刑事訴訟法第455 條之4 第1 項第1 款於本訊
    問程序終結前，被告撤銷協商合意或檢察官撤回協商聲請者
    ；第2 款被告協商之意思非出於自由意志者；第4 款被告所
    犯之罪非第455 條之2 第1 項所定得以協商判決者；第6 款
    被告有其他較重之裁判上一罪之犯罪事實者；第7 款法院認
    應諭知免刑或免訴、不受理者情形之一，及違反同條第2 項
    「法院應於協商合意範圍內為判決；法院為協商判決所科之
    刑，以宣告緩刑或2 年以下有期徒刑、拘役或罰金為限」之
    規定者外，檢察官與被告均不得上訴。
六、如有前項得上訴之情形，得自收受宣示判決筆錄送達之日起
    10日內，向本院提出上訴書狀，上訴於第二審法院。
中    華    民    國   100    年    1     月    27    日
                  刑事第九庭書  記  官         劉依緹
                            審判長法官         邱忠義
以上筆錄正本證明與原本無異。
中    華    民    國   100    年    1     月    27    日
                            書  記  官         王思穎
附錄本案處罰實體法條全文：
毒品危害防制條例第8 條第3 項：
轉讓第三級毒品者，處3 年以下有期徒刑，得併科新臺幣30萬元
以下罰金。
附表：
┌───────────────────────┐
│愷他命9 包（總計送驗淨重274.295 公克，總計驗餘│
│淨重273.0125公克，總計純質淨重255.8513公克）、│
│愷他命殘渣袋25個及分裝袋2 包（總計200 個）。  │
└───────────────────────┘